臺灣臺中地方法院民事裁定　　　　　　　100年度監字第143號
聲　請　人　林天子
相對人即受　林進登
監護宣告人
上列聲請人聲請許可監護人行為事件，本院裁定如下：
  主  文
准許聲請人處分如附表所示受監護人林進登所有之土地。
聲請程序費用壹仟元由受監護人林進登負擔。
  理  由
一、聲請意旨略以：受監護人林進登因重度智障，前經鈞院以八
    十四年度禁字第一七號民事裁定宣告為禁治產人，而聲請人
    為受監護人林進登之父親，依法為受監護人林進登之監護人
    ，嗣受監護人林進登之弟林進興，經鈞院於民國一百年一月
    二十五日以九十九年度監字第四八０號民事裁定指定為會同
    開具財產清冊之人。因受監護人林進登須長期照護費用，聲
    請人為確保受監護人林進登之身體權益，須出售受監護人林
    進登所有如附表所示之土地以支應相關費用，經與其他親屬
    協商後，亦同意處分，爰聲請准聲請人處分受監護人林進登
    如附表所示之土地等語。
二、按監護人對於受監護人之財產，非為受監護人之利益，不得
    使用、代為或同意處分。監護人為下列行為，非經法院許可
    ，不生效力：一、代理受監護人購置或處分不動產。二、代
    理受監護人，就供其居住之建築物或其基地出租、供他人使
    用或終止租賃。監護人不得以受監護人之財產為投資。但購
    買公債、國庫券、中央銀行儲蓄券、金融債券、可轉讓定期
    存單、金融機構承兌匯票或保證商業本票，不在此限，民法
    第一千一百零一條定有明文。該條規定，依民法第一千一百
    十三條規定，準用於成年人之監護。
三、經查，聲請人主張受監護人林進登為其子，經本院以八十四
    年度禁字第一七號民事裁定宣告為禁治產人，且聲請人依法
    擔任受監護人林進登之監護人，另受監護人林進登之弟林進
    興亦經本院以九十九年度監字第四八０號民事裁定指定為會
    同開具財產清冊之人，而受監護人林進登名下不動產有如附
    表所示之土地等事實，除據聲請人提出戶籍謄本正本、本院
    八十四年度禁字第一七號、九十九年度監字第四八０號民事
    裁定、土地登記第二類謄本、全國財產稅總歸戶財產查詢清
    單（均影本）等為證，並經本院調取本院前揭卷宗核閱屬實
    。又受監護人林進登並無動產可供支用，是為受監護人林進
    登長期醫療及安養費用，確保受監護人林進登療養身體權益
    ，經眾親屬協商後，同意處分相對人所有如附表所示土地等
    事實，有親屬團體會議同意處分之會議紀錄、會同開具財產
    清冊之人林進興之同意書各乙份為證，並有聲請人到庭陳述
    明確。本院審酌上情認受監護人林進登既已無自理能力，生
    活均賴聲請人協助處理，尚有照顧養護費用亟需支付，故將
    受監護人林進登所有如附表所示之土地處分，支付受監護人
    林進登每月之照顧養護費用，應屬為受監護人之利益，故有
    處分受監護人林進登如附表所示土地，以所得價款支付受監
    護人林進登照護費用之必要。綜上，本件聲請核與法無不合
    ，應予准許。
四、依非訟事件法第二十一條第二項，民事訴訟法第七十八條、
    第九十五條裁定如主文。
中    華    民    國   100    年    5     月    5     日
                  家事法庭      法  官  楊熾光
以上正本係照原本作成。
如對本裁定抗告須於裁定送達後十日內向本院提出抗告狀。
中    華    民    國   100    年    5     月    5     日
                                書記官  郭麗娟
附表：
┌──────────────┬───┬──────┐
│    土    地    地    號    │面  積│  權利範圍  │
│                            │      │            │
├──────────────┼───┼──────┤
│臺中市○○區○○段76地號    │615.68│  247/769428│
├──────────────┼───┼──────┤
│臺中市○○區○○段77地號    │216.08│  289/900000│
├──────────────┼───┼──────┤
│臺中市○○區○○段3056地號  │   458│  247/769428│
├──────────────┼───┼──────┤
│臺中市○○區○○段3128地號  │    85│  247/769428│
├──────────────┼───┼──────┤
│臺中市○○區○○段3133地號  │   756│  247/769428│
├──────────────┼───┼──────┤
│臺中市○○區○○段段945地號 │186.63│  247/769428│
└──────────────┴───┴──────┘